【裁判字號】    95,訴,946
【裁判日期】    950731
【裁判案由】    違反毒品危害防制條例
【裁判全文】
臺灣臺南地方法院刑事判決               95年度訴字第946號
公  訴  人  臺灣臺南地方法院檢察署檢察官
被      告  甲○○
                    國民
上列被告因違反毒品危害防制條例案件，經檢察官提起公訴（95
年度毒偵字第 752號），本院合議庭裁定由受命法官獨任進行簡
式審判，判決如下：
    主  文
甲○○連續施用第一級毒品，累犯，處有期徒刑壹年陸月，扣案
之注射針筒壹支沒收；又施用第二級毒品，累犯，處有期徒刑陸
月。應執行有期徒刑壹年玖月，扣案之注射針筒壹支沒收。
    事  實
一、甲○○前於九十一年間因施用第一級毒品海洛因案件，經本
    院以九十一年度毒聲字第一五六一號裁定送強制戒治，於九
    十三年五月二十一日執行完畢釋放。又於九十二年間因施用
    第一級毒品海洛因案件，經本院以九十二年訴字第一一七六
    號判處有期徒刑一年確定，於九十四年五月二十八日假釋期
    滿執行完畢。詎猶不知悔改，復基於概括之犯意，自九十五
    年二月中旬某日起至同年三月十六日十七時許止，在臺南縣
    各地之所駛車號ＸＡ－七○三六號自小客車內，先後多次以
    將第一級毒品海洛因摻水置入注射針筒內注射之方式施用之
    。另於九十五年三月十六日下午六時許，在停放於玉井鄉之
    上開自小客車內，施用第二級毒品安非他命乙次。嗣於同年
    三月十七日十二時許，在其臺南縣玉井鄉豐里村9鄰豐里93
    －2號住處為警查獲，並扣得其所有之注射針筒乙支，經其
    同意採尿送驗，結果呈嗎啡類與安非他命類陽性反應，而查
    獲上情。
二、案經臺南縣警察局玉井分局報請台灣台南地方法院檢察署檢
    察官偵查起訴。
    理  由
一、本件被告所犯為死刑、無期徒刑或最輕本刑為三年以上有期
    徒刑以外之罪，經本院合議庭依刑事訴訟法第二百七十三條
    之一第一項規定，裁定由受命法官獨任進行簡式審判程式，
    依同法第二百七十三條之二、同法第一百五十九條第二項之
    規定，不適用傳聞法則有關限制證據能力之相關規定，合先
    敘明。
二、上揭事實，業據被告甲○○於本院審理中坦承不諱，並有注
    射針筒乙支海洛扣案可資佐證。且被告於上開時地為警查獲
    後採取尿液送驗結果，呈毒品嗎啡類及安非他命類陽性反應
    ，亦有長榮大學確認報告乙份附卷足憑。罪證明確，被告犯
    行堪以認定。其於前案強制戒治執行完畢釋放犯後，五年內
    再犯本施用毒品罪，應依法論處。
三、按海洛因、安非他命依毒品危害防制條例第二條第二項第一
    款、第二款規定分屬第一級、第二級毒品，被告施用之，核
    其所為，分係犯同條例第十條第一項之施用第一級毒品罪、
    同條第二項之施用第二級毒品罪。按被告行為後，刑法第五
    十六條連續犯之規定，業於九十四年一月七日修正公布刪除
    ，並於九十五年七月一日施行，則被告之犯行，因行為後新
    法業已刪除連續犯之規定，此刪除雖非犯罪構成要件之變更
    ，但顯已影響行為人刑罰之法律效果，自屬法律有變更，依
    新法第二條第一項規定，比較適用新、舊法結果，仍應依該
    條段規定適用較有利於被告之行為時法律即舊法論以連續犯
    （最高法院９５年第８次刑事庭會議決議參照）。故其先後
    多次施用第一級毒品之犯行，均時間緊接，犯罪構成要件相
    同，顯係基於一個概括犯意反覆為之，應依連續犯之規定論
    以一罪，並依法加重其刑。其持有海洛因、安非他命之低度
    行為，應為其高度之施用行為所吸收，不另論罪。又被告曾
    於九十二年間因施用第一級毒品海洛因案件，經本院以九十
    二年訴字第一一七六號判處有期徒刑一年確定，於九十四年
    五月二十八日縮刑期滿執行完畢，有台灣高等法院被告全國
    前案紀錄表一紙附卷可按，茲於五年以內再故意犯本件有期
    徒刑以上之罪，不論依修正前之刑法第四十七條，或修正後
    之刑法第四十七條第一項之規定，均構成累犯，修正後規定
    對被告而言並無較為有利之情形，應修正後刑法第二條一項
    前段規定，逕依修正前之刑法第四十七條規定，論以累犯，
    並依法遞加重其刑。其所犯上述二罪，犯意各別，罪質互異
    ，應予分論併罰。又修正前刑法第五十一條規定：「數罪併
    罰，分別宣告其罪之刑，依左列各款定其應執行者：」其中
    第五款規定：「宣告多數有期徒刑者，於各刑中之最長期以
    上，各刑合併之刑期以下，定其刑期。但不得逾二十年。」
    修正後刑法第五十一條第五款規定：「宣告多數有期徒刑者
    ，於各刑中之最長期以上，各刑合併之刑期以下，定其刑期
    。但不得逾三十年」比較結果，修正後刑法並非較有利於行
    為人，依刑法第二條第一項前段之規定，仍應依修正前刑法
    ，定其應執行之刑（最高法院９５年第８次刑事庭會議決議
    參照）。綜合比較結果，本件應適用修正前之刑法相關規定
    ，基於從刑隨同主刑適用同一準據法之原則，關於沒收之規
    定，仍應適用修正前刑法第三十八條，合先說明之。爰審酌
    被告前已有施用毒品等前科多次，有上開紀錄表乙紙附卷足
    憑，素行非佳，竟仍不知悔改，復犯本施用第一、二級毒品
    罪，殘害自己之身心健康，影響其家庭之正常生活，並極易
    因吸毒而誘致犯他罪，危害他人法益及社會秩序，屢犯不改
    ，所生危害非輕，惟施用期間非長，審理中坦承犯行，態度
    良好等一切情狀，量處如主文第一項所示之刑，以示懲儆。
    扣案之注射針筒乙支，為被告所有供施用海洛因所用之物，
    業據其供明在卷，應依法宣告沒收。
四、據上論斷，應依刑事訴訟法第二百七十三條之一第一項、第
    二百九十九條第一項前段，毒品危害防制條例第十條第一項
    、第二項，刑法第十一條前段、第二條第一項前段、修正前
    第五十六條、修正前第四十七條、修正前第五十一條第五款
    、修正前第三十八條第一項第二款，判決如主文。
中    華    民    國    95  年     7    月      31    日
                            刑事第十庭  法  官  柯顯卿
以上正本證明與原本無異。
如不服本判決，應於判決送達後十日內，向本院提出上訴狀。
                                        書記官  黃子起
中    華    民    國    95  年     7    月      31    日
附錄所犯法條：
毒品危害防制條例第十條：
施用第一級毒品者，處六月以上五年以下有期徒刑。
施用第二級毒品者，處三年以下有期徒刑。


司法院資訊處製作；財團法人民間司法改革基金會備份。
